【裁判字號】    89,上易,1644
【裁判日期】    891121
【裁判案由】    竊盜
【裁判全文】
臺灣高等法院高雄分院刑事判決          八十九年度上易字第一六四四號
    上  訴  人  臺灣高雄地方法院檢察署檢察官
    上  訴  人
    即  被  告  丙○○
右上訴人因被告竊盜案件，不服臺灣高雄地方法院八十九年度易字第三０八七號，中
華民國八十九年八月三十日第一審判決（起訴案號：臺灣高雄地方法院檢察署八十九
年度偵字第一一九三六號），提起上訴，本院判決如左：
      主      文
上訴駁回。
      事實及理由
一、本案經本院審理結果，認第一審判決認事用法及量刑均無不當，應予維持，並引
    用第一審判決記載之事實、證據及理由。
二、檢察官上訴意旨略以原審量刑過輕；被告上訴意旨略以原審量刑過重；經查被告
    所竊贓車，業經發還，核與惡性竊賊將贓車解體或改裝不同，原審審酌及此，量
    處有期徒刑四月，並無輕縱或過重，是本案上訴均無理由，應予駁回。
據上論斷，應依刑事訴訟法第三百六十八條、第三百七十三條，判決如主文。
本案經檢察官邱榮藏到庭執行職務。
中    華    民    國   八十九      年      十一      月      二十一    日
                              臺灣高等法院高雄分院刑事第九庭
                                  審判長法官  張甲松
                                        法官  任森銓
                                        法官  江泰章
右正本證甲與原本無異。
不得上訴。
                                      書記官  黃一秋
中    華    民    國    八十九      年      十一      月      二十二    日
附錄：本判決論罪科刑法條：
刑法第三百二十條第一項
意圖為自己或第三人不法之所有，而竊取他人之動產者，為竊盜罪，處五年以下有期
徒刑、拘役或五百元以下罰金。
                                                                    Ａ
臺灣高雄地方法院刑事判決                        八十九年度易字第三八七號
    公  訴  人  臺灣高雄地方法院檢察署檢察官
    被      告  丙○○  男四十二歲（民國○○○年○月○○日生）
                        住高雄市苓雅區○○○路二九０號十樓
                        身分證統一編號：Ｚ000000000號
右列被告因竊盜案件，經檢察官提起公訴（八十九年度偵字第一一九三六號），及移
送併辦（八十九年度偵字第一五四七九號），本院判決如左：
    主  文
丙○○連續竊盜，累犯，處有期徒刑肆月。
扣案之鑰匙壹把沒收。
    事  實
一、丙○○有搶奪、竊盜前科，甫於民國八十六年間，因贓物案件，經本院判處有期
    徒刑三月確定，於八十七年八月十一日執行完畢。詎仍不知悔改，復意圖為自己
    不法之所有，並基於概括犯意，於八十九年五月二十二日十九時許，在高雄市○○區○○街八十八號前，以己有之鑰匙竊取乙○○所有置放於該處之車牌號碼Ｏ
    ＪＷ─三０七號重型機車一輛，得手後作為代步之用。嗣於八十九年五月二十四
    日二十時許，丙○○騎乘上開機車行經高雄市○○區○○路與廈門街口時，為警
    查獲，並扣得鑰匙一支。丙○○經警移送台灣高雄地方法院檢察署檢察官訊畢交
    保在外後，復承前開概括犯意，於八十九年六月二十八日二十三時許，在高雄市
    三民區○○○路五００號統聯客運站前，見丁○○所有車牌號碼ＸＷＧ─二一二
    號重型機車，鑰匙仍掛於機車上，竟持之發動油門而竊取該車，得手後供己騎用
    ，於八十九年七月十日十五時許，復騎乘該機車行經高雄市苓雅區○○○路八十
    七號前，為警當場查獲。
二、案經高雄市政府警察局刑警大隊移送臺灣高雄地方法院檢察署檢察官偵查起訴及
    移送併辦。
    理  由
一、右揭事實，業據被告丙○○迭於警偵訊及本院審理時供認不諱，且前揭機車分別
    為乙○○、丁○○所有置放於右揭地點失竊之事實，亦據被害人乙○○、丁○○
    於警訊時陳甲在卷，並有車輛竊盜、車牌失竊資料個別查詢報表─查詢車輛認可
    資料及贓物認領保管收據各二紙附卷可按，復有鑰匙一支扣案可稽，被告自白與
    事實相符，本件事証甲確，被告之犯行堪以認定。
二、核被告所為，係犯刑法第三百二十條第一項之竊盜罪。被告所為二次竊盜犯行，
    時間緊接，犯罪構成要件相同，顯係出於概括之犯意為之，為連續犯，應依刑法
    第五十六條之規定以一罪論，並加重其刑。公訴人雖僅就被告竊取乙○○所有機
    車部分提起公訴，惟被告竊取丁○○所有機車犯行與起訴部分有連續犯關係，屬
    裁判上一罪，為起訴效力所及，本院自應一併審理。又被告曾於八十六年間，因
    贓物案件，經本院判處有期徒刑三月確定，於八十七年八月十一日執行完畢，有
    臺灣高等法院被告全國前案紀錄表在卷可稽，其於五年內再犯本件有期徒刑以上
    刑之罪，為累犯，應依刑法第四十七條之規定重其刑。爰審酌被告有搶奪、竊盜
    贓物前科，猶不知惕勵，為供己代步之用，即恣意竊取他人機車二輛，本不宜輕
    縱，惟念其犯罪情節非屬重大，且犯後坦承犯行，態度良好等一切情狀，量處如
    主文所示之刑，以資懲儆。又竊取被害人乙○○所有機車所用之扣案鑰匙一支，
    為被告所有且供犯罪所用之物，業據被告供甲在卷，爰併予宣告沒收之。至竊取
    被害人丁○○所有機車之扣案鑰匙一支，非被告所有，且非違禁物，爰不予沒收
    ，併此敘甲。
據上論斷，應依刑事訴訟法第二百九十九條第一項前段，刑法第五十六條、第三百二
十條第一項、第四十七條、第三十八條第一項第二款，罰金罰鍰提高標準條例第一條
前段，判決如主文。
中      華      民      國    八十九    年      八      月      三十    日
                              臺灣高雄地方法院刑事第三庭
                                  審判長法  官    宋甲中
                                        法  官    周志賢
                                        法  官    柯彩燕
右正本證甲與原本無異。
如不服本判決，應於判決送達後十日內，向本院提出上訴狀。
                                        書記官    楊真芬
中    華    民    國      八十九      年      九      月      一      日


司法院資訊處製作；財團法人民間司法改革基金會備份。
